臺灣彰化地方法院刑事裁定
111年度撤緩字第62號
聲  請  人  臺灣彰化地方檢察署檢察官   
受  刑  人  林洋正



上列聲請人因受刑人違反洗錢防制法等案件（本院110年度金簡
字第31號），聲請撤銷緩刑之宣告（111年度執聲字第411號），
本院裁定如下：
    主  文
聲請駁回。
    理  由
一、聲請意旨略以：受刑人林洋正因違反洗錢防制法等案件，經
    本院於民國110年6月29日，以110年度金簡字第31號判決判
    處有期徒刑2月，併科罰金新臺幣1萬元，緩刑2年，於110年
    7月30日確定（下稱本案）。惟受刑人於本案緩刑期內即111
    年2月20日更犯不能安全駕駛致交通危險罪，經本院於111年
    5月31日，以111年度交簡字第1097號判決判處有期徒刑3月
    ，併科罰金新臺幣3萬元確定（下稱後案）在案，已足認原
    宣告之緩刑難收其預期效果，而有執行刑罰之必要，爰依刑
    事訴訟法第476條規定聲請撤銷其本案緩刑之宣告等語。
二、按「受緩刑之宣告而有下列情形之一，足認原宣告之緩刑難
    收其預期效果，而有執行刑罰之必要者，得撤銷其宣告：一
    、緩刑前因故意犯他罪，而在緩刑期內受6月以下有期徒刑
    、拘役或罰金之宣告確定者。二、緩刑期內因故意犯他罪，
    而在緩刑期內受6月以下有期徒刑、拘役或罰金之宣告確定
    者。三、緩刑期內因過失更犯罪，而在緩刑期內受有期徒刑
    之宣告確定者。四、違反第74條第2項第1款至第8款所定負
    擔情節重大者。」刑法第75條之1第1項定有明文。
三、經查，本件受刑人前因違反洗錢防制法等案件，經本院以本
    案判決判處前述罪刑及緩刑確定，嗣受刑人於本案緩刑期內
    即111年2月20日更犯不能安全駕駛致交通危險罪，經本院以
    上述後案判決判處前述罪刑確定在案，有本案、後案判決及
    臺灣高等法院被告前案紀錄表在卷可稽。惟依刑法75條之1
    第1項規定，本條得撤銷緩刑之要件，除該條項各款事由外
    ，尚須具備「足認原宣告之緩刑難收其預期效果，而有執行
    刑罰之必要者」之要件。查本件受刑人所犯本案侵害法益為
    他人財產權，後案侵害法益為公共交通安全，兩案侵害之法
    益性質並不相同，犯罪型態、原因及社會危害程度也完全不
    同，且本案判決宣告緩刑時，併諭知受刑人應按期賠付受害
    人款項，此部分無資料顯示受刑人未如期支付而可認其就本
    案毫無悔過彌補之心，是本院審酌上情，認尚難僅因受刑人
    於緩刑期內再犯不同性質之後案，遽認其本案原緩刑之宣告
    難收其預期效果，而有執行刑罰之必要。
四、綜上所述，本院認為檢察官主張之上情，仍不影響本案原緩
    刑構想之實現，應予維持既有之緩刑，檢察官撤銷緩刑之聲
    請，於法尚有未洽，應予駁回。　　
五、依刑事訴訟法第476條，裁定如主文。　　
中　　華　　民　　國　　111 　年　　7 　　月　　20　　日
                  刑事第五庭  法  官  吳  芙  如
以上正本證明與原本無異。　　　　　　　　　  
如不服本裁定，應於裁定送達後五日內向本院提出抗告狀(須附
繕本 )。　　
中　　華　　民　　國　　111 　年　　7 　　月　　20　　日
                              書記官  楊  蕎  甄